臺灣嘉義地方法院刑事判決　　　　　　　94年度交訴字第44號
公　訴　人　臺灣嘉義地方法院檢察署檢察官
被　　　告　乙○○
　　　　　　　　　（現在臺灣雲林第二監獄執行中）
上列被告因公共危險案件，經檢察官提起公訴（94年度發查偵字
第7號），本院合議庭裁定改依簡式審判程序，判決如下：
    主  文
乙○○駕駛動力交通工具肇事致人死亡而逃逸，處有期徒刑壹年
。
    事  實
一、乙○○明知飲酒過量不得駕駛車輛，仍基於致生交通公共危
    險之故意，於民國九十三年六月七日凌晨零時許，明知呼氣
    中酒精濃度已逾每公升０．七九毫克，已達不能安全駕駛動
    力交通工具之程度，竟仍駕駛其服務之吉翔消防工程顧問公
    司所有車牌ＵＲ─8259號自小客車，自嘉義市○○路某飲酒
    地點，偕同事返家程途中，沿嘉義市○○路（市區道路）由
    北往南行駛，於同日凌晨零時四十分許，行經設有燈號管制
    之該路與北港路之交岔路口南向之行人穿越道（位於中興路
    上）時，酒後駕車，以時速七十至八十公里以上之速度闖越
    紅燈超速行駛，以致其所駕駛之前開自小客車之左前車頭，
    在上開交岔路口行人穿越道近中央分隔島處，撞及正行走於
    行人穿越道上欲通過該交岔路口之朱瑋淵，致朱瑋淵受有多
    重性外傷引起休克死亡（所涉過失致死及酒醉駕車之公共危
    險罪，業經另案起訴論罪判刑，定應執行刑二年確定），乙
    ○○駕車肇事撞及朱瑋淵，致朱瑋淵倒地後，竟未下車救護
    反而逕自駕車逃離，經現場目擊之路人陳忠裕騎機車追趕至
    同道路之另一交岔路口處，適逢乙○○所駕汽車熄火，陳忠
    裕始追上，並拍打乙○○之車門、要求下車，旋為在附近巡
    邏之嘉義市警察局第一分局警員何文凱發現，測試乙○○之
    呼氣中酒精濃度，並查獲上情。
二、案經朱瑋淵之父甲○○、之母朱王秋霞告訴及臺灣高等法院
    臺南分院函送臺灣嘉義地方法院檢察署檢察官偵查起訴。
    理    由
一、本件被告乙○○所涉犯者為刑法第一百八十五條之四法定本
    刑為「六月以上五年以下有期徒刑」之肇事逃逸公共危險罪
    ，非死刑、無期徒刑、最輕本刑為三年以上有期徒刑之罪或
    高等法院管轄第一審案件。而本院行準備程序中，被告就被
    訴事實為有罪之陳述（本院卷第十九頁準備程序筆錄），經
    告知被告簡式審判程序之旨，並聽取檢察官、被告及指定辯
    護人之意見後，本院爰依刑事訴訟法第二百七十三條之一第
    一項裁定（本院卷第二一頁）由受命法官獨任進行簡式審判
    程序。因此，本件簡式審判程序之證據調查依刑事訴訟法第
    二百七十三條之二規定不受同法第一百五十九條第一項、第
    一百六十一條之二、第一百六十一條之三、第一百六十三條
    之一及第一百六十四條至第一百七十條規定之限制，此均合
    先敘明。
二、訊據被告乙○○固坦承於前開時、地酒後駕駛自用小客車並
    超速行駛、且行經行人穿越道未減速及暫停讓行人先行通過
    等情，駕車撞及告訴人甲○○、朱王秋霞之子即被害人朱瑋
    淵，致被害人因多重性外傷引起休克死亡，肇事後經現場處
    理警員何文凱測試其呼氣中酒精濃度達每公升０．七九毫克
    等情，然辯稱：肇事後在該路段下一個交岔路口即準備迴車
    ，返回肇事現場救護云云，惟查：
（一）訊據被告乙○○如何於前開時、地酒後駕駛自用小客車一
      情，業經證人即警員何文凱於九十三年六月七日凌晨零時
      五十七分許對其進行呼氣中酒精濃度測試，發現其呼氣中
      酒精濃度達每公升０．七九毫克之情，有呼氣中酒精濃度
      測試單一紙及刑法第一百八十五條之三案件測試觀察紀錄
      表各一份在卷可稽（見相驗卷第一三至一五頁）；又被告
      如何於前開時、地駕駛自用小客車並超速行駛、且行經行
      人穿越道未減速及暫停讓行人先行通過，駕車撞及告訴人
      甲○○、朱王秋霞之子即被害人，致被害人因多重性外傷
      引起休克死亡等之事實，亦據告訴人甲○○指述綦詳，復
      有道路交通事故現場圖、調查報告表（一）、（二）各一
      紙、肇事現場及車損照片二十二幀在卷可稽（見相驗卷第
      一九至二二頁）。又被害人確係因本件車禍受有多重性外
      傷不治死亡，業據臺灣嘉義地方法院檢察署檢察官率同檢
      驗員相驗屬實，製有勘驗筆錄、驗斷書、相驗屍體證明書
      及相驗照片十三幀在卷可稽（見相驗卷第三三頁、三七至
      四二頁、四七至五二頁），被告前開犯行，並經本院依過
      失致死及酒醉駕車之公共危險罪判處罪刑（九十三年度交
      易字第八八號），應執行有期徒刑二年，經臺灣高等法院
      臺南分院駁回上訴確定（九十四年度交上易字第一一三號
      ），經本院調閱前開卷證，查明無誤；是被告駕車肇事致
      被害人死亡之事實，應可認定。
（二）被告雖辯稱：肇事後在該路段下一個交岔路口即準備迴車
      ，返回肇事現場救護，車子係其主動熄火云云。惟查：證
      人即追趕被告之路人陳忠裕於另案（即本院九十三年度交
      易字第八八號過失致死與酒後駕車公共危險案件）偵查中
      相驗時證述：我騎乘機車行經嘉義市○○路、中興路交岔
      路口之時，發現一名年輕男子在北港路段之南端斑馬線上
      （即位於中興路南端），東向西行，當時該男子正使用行
      動電話中，行走至中央分隔島處時，突遭一輛由中興路北
      向南行駛之自小客車撞上等語（見相驗卷第八頁背面），
      及於九十三年度交上易字第一一三號案件審理中證述「當
      時我在北港路要轉往中興路口，死者從斑馬線走過來，經
      過安全島，我轉往中興路，聽到碰一聲，死者被撞到遠處
      躺在地上了，肇事車輛一直往前開，我騎機車自後追趕，
      經過一、二個十字路口被告開到那邊剛好熄火，我拍他車
      門告訴他撞到人，叫他下來，他說他要迴轉，但要用鑰匙
      發動卻開不起來。當時被告有喝酒。被告的車速很快，我
      才騎機車追趕」等語（見該案94年5月4日審理筆錄)，再
      參以證人陳忠裕於偵查中證稱：騎車追上乙○○時，其速
      度仍很快，是乙○○到路口要迴轉才減速，其追上乙○○
      時，車子已熄火... 當時他有要迴轉的動作（偵卷第三七
      、三八頁），固堪信被告辯稱其確有迴車之動作，惟再徵
      諸證人陳忠裕前揭證述，被告既非因遭證人陳忠裕追及而
      熄火，而係無法發動一節，與證人何文凱於偵查中證稱：
      乙○○用走的過來事故現場... 他的車子是我們叫拖吊車
      拖回去勘驗（偵查卷第四一、四二頁）等語互核相符，益
      證被告所駕車輛係故障熄火致無法離去，始步行返回現場
      ，堪以認定，顯見被告駕車撞及被害人後，並未立即下車
      救護，反而駕車逃逸，迨車輛自動熄火、無法離去後，始
      遭路人追及一情甚明，被告前開所辯，自無足採。
（三）綜上事證，被告所辯顯係事後卸責之詞，無足採信，另其
      餘自白部分經核與事實相符，本件事證明確，被告犯行堪
      以認定。
三、核被告乙○○所為，係犯刑法第一百八十五條之四駕駛動力
    交通工具肇事致人死亡而逃逸罪。爰審酌被告除同一肇事事
    實，經本院依過失致死及酒醉駕車之公共危險案件，經本院
    判處罪刑（九十三年度交易字第八八號），應執行有期徒刑
    二年，經臺灣高等法院臺南分院駁回上訴確定（九十四年度
    交上易字第一一三號）外，前未曾有犯罪紀錄，有臺灣嘉義
    地方法院檢察署刑案資料查註紀錄表及臺灣高等法院被告前
    案紀錄表各一份附卷可按，素行尚佳，惟被告肇事後畏罪逃
    逸之動機、酒後嚴重超速行駛，闖越紅燈、行經人行道未禮
    讓行人，致肇事造成被害人死亡，漠視公共安全、輕忽他人
    生命，復肇事後畏罪逃逸之手段，併審酌其國中畢業之智識
    程度、已婚育有三名子女之生活狀況、與被害人素不相識、
    肇事後造成被害人父母飽受喪子之苦，心理創痛甚鉅，及其
    犯後雖大致坦承犯行，然迄今並未積極與告訴人達成和解，
    分文未予賠償之犯後態度，量處如主文所示之刑。
據上論斷，依刑事訴訟法第二百九十九條第一項前段、第二百七
十三條之一第一項，刑法第一百八十五條之四，判決如主文。
本案經檢察官陳昭廷到庭執行職務
中　　華　　民　　國　　94　　年　　11　　月　　25　　日
                  交通法庭  法　官　蔡廷宜
以上正本證明與原本無異。
如不服本判決，應於判決送達後10日內，向本院提出上訴狀。
中　　華　　民　　國　　94　　年　　11　　月　　25　　日
                        　  書記官　蕭琪男
附錄：本判決論罪科刑條文：
刑法第185條之4：
駕駛動力交通工具肇事，致人死傷而逃逸者，處 6 月以上 5 年
以下有期徒刑。
